臺灣臺中地方法院刑事裁定
111年度聲更一字第12號
聲  請  人  臺灣臺中地方檢察署檢察官
受  刑  人  謝岷沂



上列聲請人因受刑人數罪併罰有二裁判以上，聲請定其應執行之
刑（111年度執聲字第1527號），本院於中華民國111年7月18日
以111年度聲字第2096號裁定後，受刑人不服提起抗告，經臺灣
高等法院臺中分院於111年8月30日以111年度抗字第801號裁定撤
銷原裁定後發回本院，本院更為裁定如下：
    主    文
甲○○因犯如附表所示之罪，所處如附表所示之刑，應執行有期徒
刑拾貳年陸月，併科罰金新臺幣陸萬元，罰金如易服勞役，以新
臺幣壹仟元折算壹日。
    理    由
一、聲請意旨略以：受刑人甲○○犯數罪，先後經判決確定如附表
    ，應依刑法第53條、第51條第5款、第7款，定應執行之刑，
    爰依刑事訴訟法第477條第1項之規定聲請裁定，併請依照刑
    法第42條第3項，諭知易服勞役之折算標準等語。
二、按裁判確定前犯數罪者，併合處罰之。但有下列情形之一者
    ，不在此限：一、得易科罰金之罪與不得易科罰金之罪。二
    、得易科罰金之罪與不得易服社會勞動之罪。三、得易服社
    會勞動之罪與不得易科罰金之罪。四、得易服社會勞動之罪
    與不得易服社會勞動之罪。前項但書情形，受刑人請求檢察
    官聲請定應執行刑者，依第51條規定定之。刑法第50條定有
    明文。次按數罪併罰，有二裁判以上者，依第51條之規定，
    定其應執行之刑，刑法第53條定有明文；又數罪併罰，分別
    宣告其罪之刑，宣告多數有期徒刑者，於各刑中之最長期以
    上，各刑合併之刑期以下，定其刑期。但不得逾30年；宣告
    多數罰金者，於各刑中之最多額以上，各刑合併之金額以下
    ，定其金額，刑法第51條第5款、第7款亦分別定有明文。
三、經查，受刑人甲○○前因詐欺等案件，分別經臺灣高等法院臺
    中分院、最高法院、本院、臺灣橋頭地方法院、臺灣彰化地
    方法院、臺灣臺南地方法院、臺灣士林地方法院及臺灣高等
    法院高雄分院判決各處如附表所示之刑，均經確定在案，有
    該等案件之判決書、臺灣高等法院被告前案紀錄表在卷可稽
    。又受刑人所犯如附表編號60至62所示為「得」易科罰金、
    易服社會勞動之罪；附表編號1至59、63至88所示為「不得
    」易科罰金、易服社會勞動之罪，核屬刑法第50條第1項但
    書所示不得併合處罰之情形，然因受刑人就附表所示之各罪
    ，請求檢察官聲請定應執行刑，此有臺灣臺中地方檢察署刑
    法第50條第1項但書案件是否請求定應執行刑調查表在卷可
    憑，合於刑法第50條第2項規定，檢察官聲請定其應執行之
    刑，本院審核後認為正當，爰參酌該受刑人所犯數罪之特性
    、責任與整體刑法目的及相關刑事政策，依法定其應執行之
    刑，並諭知罰金如易服勞役之折算標準。本院定其應執行刑
    ，除不得逾越刑法第51條第5款、第7款所定法律之外部界限
    ，亦應受內部界限之拘束，故本院認本件合併定其應執行刑
    如主文所示，應屬適當。
四、又按刑事訴訟法第221條規定「判決，除有特別規定外，應
    經當事人之言詞辯論為之」，此項言詞辯論，自為事實審法
    院所應踐行之程序；然同法第222條第1項規定「裁定因當庭
    之聲明而為之者，應經訴訟關係人之言詞陳述。」而法院受
    理檢察官定應執行刑之聲請，依刑事訴訟法第477條第1項之
    規定，本屬裁定，而非判決，雖為完足保障受刑人之訴訟上
    權益，參酌刑事訴訟法第222條第2項規定「為裁定前有必要
    時，得調查事實」。設若受理定應執行刑之法院認依卷內資
    料已足為定應執行刑之妥適裁量，因而認無再予受刑人或檢
    察官以言詞、書面或其他適當方式陳述意見機會之必要者，
    此乃法院定刑職權之裁量範圍，尚不得指摘為違法（最高法
    院111年度台抗字第393號裁定意旨參照）。審酌受刑人先前
    於民國111年7月26日出具之抗告狀及111年7月28日出具之刑
    事抗告理由狀已對本件定執行刑部分陳述意見（見111年度
    抗字第801號卷第5至25頁），及卷附受刑人所犯本件107罪
    之判決書、被告前案紀錄表等資料，已足為本院量刑裁量權
    之妥適行使，是認顯無必要再命受刑人以言詞、書面或其他
    適當方式陳述意見，附此敘明。至受刑人提出疑義之附表編
    號76至80部分，業於110年11月30日確定（見111年度聲更一
    字第12號卷第55頁），而受刑人所謂110年10月26日刑事裁
    定，則係就曾經判決確定部分，撤銷原改行簡式審判程序裁
    定之裁定，而另為免訴判決，並不影響受刑人其餘如附表編
    號76至80部分罪刑判決確定之事實，併此敘明。
五、依刑事訴訟法第477條第1項，刑法第50條第2項、第53條、
    第51條第5款、第7款、第42條第3項前段，裁定如主文。
中　　華　　民　　國　　111 　年　　9 　　月　　30　　日
                  刑事第九庭  法  官  黃光進
以上正本證明與原本無異。
如不服本裁定，應於收受送達後5日內向本院提出抗告狀。（應
附繕本）
　　　　　　　　　　　　　　　書記官  蕭訓慧
中　　華　　民　　國　　111 　年　　9 　　月　　30　　日
附表：受刑人甲○○定應執行刑案件一覽表
編號  1 2 3 罪名  詐欺 詐欺 詐欺 宣告刑  有期徒刑1年4月 有期徒刑1年4月 有期徒刑1年3月 犯罪日期  107年5月28日 107年5月25日 107年5月7日 偵查(自訴)機關年度案號  臺中地檢107年度少連偵字第392等號 臺中地檢107年度少連偵字第392等號 臺中地檢107年度少連偵字第392等號 最後事實審 法院 中高分院 中高分院 中高分院  案號 108年度金上訴字第1697等號 108年度金上訴字第1697等號 108年度金上訴字第1697等號  判決日期 108年12月31日 108年12月31日 108年12月31日 確定判決 法院 最高法院 最高法院 最高法院  案號 109年度台上字第5142等號 109年度台上字第5142等號 109年度台上字第5142等號  判決確定日期 109年11月11日 109年11月11日 109年11月11日 是否為得易科罰金、易服社會勞動之案件  均否 均否 均否 備註  臺中地檢109年度執字第17490號 臺中地檢109年度執字第17490號 臺中地檢109年度執字第17490號   編號1至54，中高分院110聲746號裁定應執行有期徒刑11年。   

編號  4 5 6 罪名  詐欺 詐欺 詐欺 宣告刑  有期徒刑1年3月 有期徒刑1年3月 有期徒刑1年3月 犯罪日期  107年5月28日 107年5月16日 107年5月25日 偵查(自訴)機關年度案號  臺中地檢107年度少連偵字第392等號 臺中地檢107年度少連偵字第392等號 臺中地檢107年度少連偵字第392等號 最後事實審 法　　院 中高分院 中高分院 中高分院  案　　號 108年度金上訴字第1697等號 108年度金上訴字第1697等號 108年度金上訴字第1697等號  判決日期 108年12月31日 108年12月31日 108年12月31日 確定判決 法院 最高法院 最高法院 最高法院  案號 109年度台上字第5142等號 109年度台上字第5142等號 109年度台上字第5142等號  判決確定 日期 109年11月11日 109年11月11日 109年11月11日 是否為得易科罰金、易服社會勞動之案件  均否 均否 均否 備註  臺中地檢109年度執字第17490號 臺中地檢109年度執字第17490號 臺中地檢109年度執字第17490號   編號1至54，中高分院110聲746號裁定應執行有期徒刑11年。   

編號  7 8 9 罪名  詐欺 詐欺 詐欺 宣告刑  有期徒刑1年2月 有期徒刑2年2月 有期徒刑1年4月 犯罪日期  107年5月8日 108年8月2日至108年8月6日 108年8月2日 偵查(自訴)機關年度案號  臺中地檢107年度少連偵字第392等號 臺中地檢108年度少連偵字第362等號 臺中地檢108年度少連偵字第362等號 最後事實審 法院 中高分院 中高分院 中高分院  案號 108年度金上訴字第1697等號 109年度上訴字第948號 109年度上訴字第948號  判決日期 108年12月31日 109年6月10日 109年6月10日 確定判決 法院 最高法院 最高法院 最高法院  案號 109年度台上字第5142等號 109年度台上字第4661號 109年度台上字第4661號  判決確定日期 109年11月11日 109年11月11日 109年11月11日 是否為得易科罰金、易服社會勞動之案件  均否 均否 均否 備註  臺中地檢109年度執字第17490號 臺中地檢109年度執字第17623號 臺中地檢109年度執字第17623號   編號1至54，中高分院110聲746號裁定應執行有期徒刑11年。   

編號  10 11 12 罪名  詐欺 詐欺 詐欺 宣告刑  有期徒刑1年2月 有期徒刑1年2月 有期徒刑1年 犯罪日期  107年4月29日 107年4月29日 107年4月29日 偵查(自訴)機關年度案號  臺中地檢107年度偵字第18939號 臺中地檢107年度偵字第18939號 臺中地檢107年度偵字第18939號 最後事實審 法院 中高分院 中高分院 中高分院  案號 108年度金上訴字第501號 108年度金上訴字第501號 108年度金上訴字第501號  判決日期 109年8月6日 109年8月6日 109年8月6日 確定判決 法院 最高法院 最高法院 最高法院  案號 109年度台上字第5845號 109年度台上字第5845號 109年度台上字第5845號  判決確定日期 109年12月9日 109年12月9日 109年12月9日 是否為得易科罰金、易服社會勞動之案件  均否 均否 均否 備註  臺中地檢110年度執字第924號 臺中地檢110年度執字第924號 臺中地檢110年度執字第924號   編號1至54，中高分院110聲746號裁定應執行有期徒刑11年。   

編號  13 14 15 罪名  詐欺 詐欺 詐欺 宣告刑  有期徒刑1年7月、併科罰金新臺幣2000元 有期徒刑1年5月、併科罰金新臺幣6000元 有期徒刑1年4月、併科罰金新臺幣4000元 犯罪日期  108年7月27日（原聲請書誤載為108年8月27日） 108年8月8日至108年8月9日 108年8月6日 偵查(自訴)機關年度案號  臺中地檢108年度少連偵字第457等號 臺中地檢108年度少連偵字第457等號 臺中地檢108年度少連偵字第457等號 最後事實審 法院 中高分院 中高分院 中高分院  案號 109年度金上訴字第1618號 109年度金上訴字第1618號 109年度金上訴字第1618號  判決日期 109年9月3日 109年9月3日 109年9月3日 確定判決 法院 最高法院 最高法院 最高法院  案號 109年度台上字第5954號 109年度台上字第5954號 109年度台上字第5954號  判決確定日期 109年12月16日 109年12月16日 109年12月16日 是否為得易科罰金、易服社會勞動之案件  均否 均否 均否 備註  臺中地檢110年度執字第910號 臺中地檢110年度執字第910號 臺中地檢110年度執字第910號   1.編號1至54，中高分院110聲746號裁定應執行有期徒刑11年。 2.編號13至26，臺中地院108訴3078號判決併科罰金新台幣3萬元。   

編號  16 17 18 罪名  詐欺 詐欺 詐欺 宣告刑  有期徒刑1年4月、併科罰金新臺幣4000元 有期徒刑1年4月、併科罰金新臺幣4000元 有期徒刑1年4月、併科罰金新臺幣4000元 犯罪日期  108年8月10日 108年8月13日 108年8月14日至108年8月15日 偵查(自訴)機關年度案號  臺中地檢108年度少連偵字第457等號 臺中地檢108年度少連偵字第457等號 臺中地檢108年度少連偵字第457等號 最後事實審 法院 中高分院 中高分院 中高分院  案號 109年度金上訴字第1618號 109年度金上訴字第1618號 109年度金上訴字第1618號  判決日期 109年9月3日 109年9月3日 109年9月3日 確定判決 法院 最高法院 最高法院 最高法院  案號 109年度台上字第5954號 109年度台上字第5954號 109年度台上字第5954號  判決確定日期 109年12月16日 109年12月16日 109年12月16日 是否為得易科罰金、易服社會勞動之案件  均否 均否 均否 備註  臺中地檢110年度執字第910號 臺中地檢110年度執字第910號 臺中地檢110年度執字第910號   1.編號1至54，中高分院110聲746號裁定應執行有期徒刑11年。 2.編號13至26，臺中地院108訴3078號判決併科罰金新台幣3萬元。   

編號  19 20 21 罪名  詐欺 詐欺 詐欺 宣告刑  有期徒刑1年4月、併科罰金新臺幣4000元 有期徒刑1年4月、併科罰金新臺幣4000元 有期徒刑1年4月、併科罰金新臺幣4000元 犯罪日期  108年8月21日 108年8月21日 108年8月24日 偵查(自訴)機關年度案號  臺中地檢108年度少連偵字第457等號 臺中地檢108年度少連偵字第457等號 臺中地檢108年度少連偵字第457等號 最後事實審 法　　院 中高分院 中高分院 中高分院  案　　號 109年度金上訴字第1618號 109年度金上訴字第1618號 109年度金上訴字第1618號  判決日期 109年9月3日 109年9月3日 109年9月3日 確定判決 法院 最高法院 最高法院 最高法院  案號 109年度台上字第5954號 109年度台上字第5954號 109年度台上字第5954號  判　　決確定日期 109年12月16日 109年12月16日 109年12月16日 是否為得易科罰金、易服社會勞動之案件  均否 均否 均否 備註  臺中地檢110年度執字第910號 臺中地檢110年度執字第910號 臺中地檢110年度執字第910號   1.編號1至54，中高分院110聲746號裁定應執行有期徒刑11年。 2.編號13至26，臺中地院108訴3078號判決併科罰金新台幣3萬元。   

編號  22 23 24 罪名  詐欺 詐欺 詐欺 宣告刑  有期徒刑1年4月、併科罰金新臺幣4000元 有期徒刑1年3月、併科罰金新臺幣2000元 有期徒刑1年3月、併科罰金新臺幣2000元 犯罪日期  108年8月26日 108年8月7日 108年8月8日 偵查(自訴)機關年度案號  臺中地檢108年度少連偵字第457等號 臺中地檢108年度少連偵字第457等號 臺中地檢108年度少連偵字第457等號 最後事實審 法院 中高分院 中高分院 中高分院  案號 109年度金上訴字第1618號 109年度金上訴字第1618號 109年度金上訴字第1618號  判決日期 109年9月3日 109年9月3日 109年9月3日 確定判決 法院 最高法院 最高法院 最高法院  案號 109年度台上字第5954號 109年度台上字第5954號 109年度台上字第5954號  判決確定日期 109年12月16日 109年12月16日 109年12月16日 是否為得易科罰金、易服社會勞動之案件  均否 均否 均否 備註  臺中地檢110年度執字第910號 臺中地檢110年度執字第910號 臺中地檢110年度執字第910號   1.編號1至54，中高分院110聲746號裁定應執行有期徒刑11年。 2.編號13至26，臺中地院108訴3078號判決併科罰金新台幣3萬元。   

編號  25 26 27 罪名  詐欺 詐欺 詐欺 宣告刑  有期徒刑1年3月、併科罰金新臺幣2000元 有期徒刑1年3月、併科罰金新臺幣2000元 有期徒刑1年8月 犯罪日期  108年8月8日 108年8月10日 108年7月1日 偵查(自訴)機關年度案號  臺中地檢108年度少連偵字第457等號 臺中地檢108年度少連偵字第457等號 臺中地檢108年度偵字第34084號 最後事實審 法院 中高分院 中高分院 中高分院  案號 109年度金上訴字第1618號 109年度金上訴字第1618號 109年度上訴字第1839號  判決日期 109年9月3日 109年9月3日 109年9月3日 確定判決 法院 最高法院 最高法院 最高法院  案號 109年度台上字第5954號 109年度台上字第5954號 109年度台上字第5945號  判決確定日期 109年12月16日 109年12月16日 109年12月16日 是否為得易科罰金、易服社會勞動之案件  均否 均否 均否 備註  臺中地檢110年度執字第910號 臺中地檢110年度執字第910號 臺中地檢110年度執字第1564號   1.編號1至54，中高分院110聲746號裁定應執行有期徒刑11年。 2.編號13至26，臺中地院108訴3078號判決併科罰金新台幣3萬元。   

編號  28 29 30 罪名  詐欺 詐欺 詐欺 宣告刑  有期徒刑1年4月 有期徒刑1年2月 有期徒刑1年7月 犯罪日期  108年7月31日至108年8月1日 108年7月31日 107年5月9日 偵查(自訴)機關年度案號  臺中地檢109年度少連偵字第49號 臺中地檢109年度少連偵字第49號 臺中地檢107年度少連偵字第198等號 最後事實審 法院 中高分院 中高分院 中高分院  案號 109年度金上訴字第2091號 109年度金上訴字第2091號 109年度金上更一字第9、10號  判決日期 109年12月22日 109年12月22日 109年5月26日 確定判決 法院 中高分院 中高分院 最高法院  案號 109年度金上訴字第2091號 109年度金上訴字第2091號 110年度台上字第821、822號  判決確定日期 110年1月25日 110年1月25日 110年1月21日 是否為得易科罰金、易服社會勞動之案件  均否 均否 均否 備註  臺中地檢110年度執字第2305號 臺中地檢110年度執字第2305號 臺中地檢110年度執字第2659號   編號1至54，中高分院110聲746號裁定應執行有期徒刑11年。   

編號  31 32 33 罪名  詐欺 詐欺 詐欺 宣告刑  有期徒刑1年6月 有期徒刑1年6月 有期徒刑1年6月 犯罪日期  107年5月5日 107年5月7日 107年5月9日至107年5月10日 偵查(自訴)機關年度案號  臺中地檢107年度少連偵字第198等號 臺中地檢107年度少連偵字第198等號 臺中地檢107年度少連偵字第198等號 最後事實審 法　　院 中高分院 中高分院 中高分院  案　　號 109年度金上更一字第9、10號 109年度金上更一字第9、10號 109年度金上更一字第9、10號  判決日期 109年5月26日 109年5月26日 109年5月26日 確定判決 法院 最高法院 最高法院 最高法院  案號 110年度台上字第821、822號 110年度台上字第821、822號 110年度台上字第821、822號  判　　決確定日期 110年1月21日 110年1月21日 110年1月21日 是否為得易科罰金、易服社會勞動之案件  均否 均否 均否 備註  臺中地檢110年度執字第2659號 臺中地檢110年度執字第2659號 臺中地檢110年度執字第2659號   編號1至54，中高分院110聲746號裁定應執行有期徒刑11年。   

編號  34 35 36 罪名  詐欺 詐欺 詐欺 宣告刑  有期徒刑1年6月 有期徒刑1年6月 有期徒刑1年6月 犯罪日期  107年5月28日 107年5月28日 107年5月28日 偵查(自訴)機關年度案號  臺中地檢107年度少連偵字第198等號 臺中地檢107年度少連偵字第198等號 臺中地檢107年度少連偵字第198等號 最後事實審 法院 中高分院 中高分院 中高分院  案號 109年度金上更一字第9、10號 109年度金上更一字第9、10號 109年度金上更一字第9、10號  判決日期 109年5月26日 109年5月26日 109年5月26日 確定判決 法院 最高法院 最高法院 最高法院  案號 110年度台上字第821、822號 110年度台上字第821、822號 110年度台上字第821、822號  判決確定日期 110年1月21日 110年1月21日 110年1月21日 是否為得易科罰金、易服社會勞動之案件  均否 均否 均否 備註  臺中地檢110年度執字第2659號 臺中地檢110年度執字第2659號 臺中地檢110年度執字第2659號   編號1至54，中高分院110聲746號裁定應執行有期徒刑11年。   

編號  37 38 39 罪名  詐欺 詐欺 詐欺 宣告刑  有期徒刑1年6月 有期徒刑1年6月 有期徒刑1年5月 犯罪日期  107年5月29日 107年5月29日 107年5月3日 偵查(自訴)機關年度案號  臺中地檢107年度少連偵字第198等號 臺中地檢107年度少連偵字第198等號 臺中地檢107年度少連偵字第198等號 最後事實審 法院 中高分院 中高分院 中高分院  案號 109年度金上更一字第9、10號 109年度金上更一字第9、10號 109年度金上更一字第9、10號  判決日期 109年5月26日 109年5月26日 109年5月26日 確定判決 法院 最高法院 最高法院 最高法院  案號 110年度台上字第821、822號 110年度台上字第821、822號 110年度台上字第821、822號  判決確定日期 110年1月21日 110年1月21日 110年1月21日 是否為得易科罰金、易服社會勞動之案件  均否 均否 均否 備註  臺中地檢110年度執字第2659號 臺中地檢110年度執字第2659號 臺中地檢110年度執字第2659號   編號1至54，中高分院110聲746號裁定應執行有期徒刑11年。   

編號  40 41 42 罪名  詐欺 詐欺 詐欺 宣告刑  有期徒刑1年5月 有期徒刑1年5月 有期徒刑1年5月 犯罪日期  107年5月3日 107年5月3日 107年5月4日 偵查(自訴)機關年度案號  臺中地檢107年度少連偵字第198等號 臺中地檢107年度少連偵字第198等號 臺中地檢107年度少連偵字第198等號 最後事實審 法院 中高分院 中高分院 中高分院  案號 109年度金上更一字第9、10號 109年度金上更一字第9、10號 109年度金上更一字第9、10號  判決日期 109年5月26日 109年5月26日 109年5月26日 確定判決 法院 最高法院 最高法院 最高法院  案號 110年度台上字第821、822號 110年度台上字第821、822號 110年度台上字第821、822號  判決確定日期 110年1月21日 110年1月21日 110年1月21日 是否為得易科罰金、易服社會勞動之案件  均否 均否 均否 備註  臺中地檢110年度執字第2659號 臺中地檢110年度執字第2659號 臺中地檢110年度執字第2659號   編號1至54，中高分院110聲746號裁定應執行有期徒刑11年。   

編號  43 44 45 罪名  詐欺 詐欺 詐欺 宣告刑  有期徒刑1年5月 有期徒刑1年5月 有期徒刑1年5月 犯罪日期  107年5月8日 107年5月8日 107年5月8日至107年5月9日 偵查(自訴)機關年度案號  臺中地檢107年度少連偵字第198等號 臺中地檢107年度少連偵字第198等號 臺中地檢107年度少連偵字第198等號 最後事實審 法　　院 中高分院 中高分院 中高分院  案　　號 109年度金上更一字第9、10號 109年度金上更一字第9、10號 109年度金上更一字第9、10號  判決日期 109年5月26日 109年5月26日 109年5月26日 確定判決 法院 最高法院 最高法院 最高法院  案號 110年度台上字第821、822號 110年度台上字第821、822號 110年度台上字第821、822號  判　　決確定日期 110年1月21日 110年1月21日 110年1月21日 是否為得易科罰金、易服社會勞動之案件  均否 均否 均否 備註  臺中地檢110年度執字第2659號 臺中地檢110年度執字第2659號 臺中地檢110年度執字第2659號   編號1至54，中高分院110聲746號裁定應執行有期徒刑11年。   

編號  46 47 48 罪名  詐欺 詐欺 詐欺 宣告刑  有期徒刑1年4月 有期徒刑1年4月 有期徒刑1年4月 犯罪日期  107年4月25日 107年4月29日 107年5月3日 偵查(自訴)機關年度案號  臺中地檢107年度少連偵字第198等號 臺中地檢107年度少連偵字第198等號 臺中地檢107年度少連偵字第198等號 最後事實審 法院 中高分院 中高分院 中高分院  案號 109年度金上更一字第9、10號 109年度金上更一字第9、10號 109年度金上更一字第9、10號  判決日期 109年5月26日 109年5月26日 109年5月26日 確定判決 法院 最高法院 最高法院 最高法院  案號 110年度台上字第821、822號 110年度台上字第821、822號 110年度台上字第821、822號  判決確定日期 110年1月21日 110年1月21日 110年1月21日 是否為得易科罰金、易服社會勞動之案件  均否 均否 均否 備註  臺中地檢110年度執字第2659號 臺中地檢110年度執字第2659號 臺中地檢110年度執字第2659號   編號1至54，中高分院110聲746號裁定應執行有期徒刑11年。   

編號  49 50 51 罪名  詐欺 詐欺 詐欺 宣告刑  有期徒刑1年3月 有期徒刑1年3月 有期徒刑1年2月 犯罪日期  107年4月29日 107年5月3日 107年4月29日 偵查(自訴)機關年度案號  臺中地檢107年度少連偵字第198等號 臺中地檢107年度少連偵字第198等號 臺中地檢107年度少連偵字第198等號 最後事實審 法　　院 中高分院 中高分院 中高分院  案　　號 109年度金上更一字第9、10號 109年度金上更一字第9、10號 109年度金上更一字第9、10號  判決日期 109年5月26日 109年5月26日 109年5月26日 確定判決 法院 最高法院 最高法院 最高法院  案號 110年度台上字第821、822號 110年度台上字第821、822號 110年度台上字第821、822號  判　　決確定日期 110年1月21日 110年1月21日 110年1月21日 是否為得易科罰金、易服社會勞動之案件  均否 均否 均否 備註  臺中地檢110年度執字第2659號 臺中地檢110年度執字第2659號 臺中地檢110年度執字第2659號   編號1至54，中高分院110聲746號裁定應執行有期徒刑11年。   

編號  52 53 54 罪名  詐欺 詐欺 詐欺 宣告刑  有期徒刑1年2月 有期徒刑1年2月 有期徒刑1年2月 犯罪日期  107年4月29日 107年4月29日 107年5月3日 偵查(自訴)機關年度案號  臺中地檢107年度少連偵字第198等號 臺中地檢107年度少連偵字第198等號 臺中地檢107年度少連偵字第198等號 最後事實審 法院 中高分院 中高分院 中高分院  案號 109年度金上更一字第9、10號 109年度金上更一字第9、10號 109年度金上更一字第9、10號  判決日期 109年5月26日 109年5月26日 109年5月26日 確定判決 法院 最高法院 最高法院 最高法院  案號 110年度台上字第821、822號 110年度台上字第821、822號 110年度台上字第821、822號  判決確定日期 110年1月21日 110年1月21日 110年1月21日 是否為得易科罰金、易服社會勞動之案件  均否 均否 均否 備註  臺中地檢110年度執字第2659號 臺中地檢110年度執字第2659號 臺中地檢110年度執字第2659號   編號1至54，中高分院110聲746號裁定應執行有期徒刑11年。   

編號  55 56 57 罪名  詐欺 詐欺 詐欺 宣告刑  有期徒刑1年2月 有期徒刑1年4月、併科罰金新臺幣10000元 有期徒刑1年2月 犯罪日期  108年6月27日 108年7月16日 109年3月17日 偵查(自訴)機關年度案號  臺中地檢108年度偵字第29394號 臺中地檢109年度偵字第8211號 臺中地檢109年度偵字第16377等號 最後事實審 法院 臺中地院 中高分院 臺中地院  案號 108年度訴字第2598號 109年度金上訴字第2759號 109年度金訴字第334號  判決日期 109年1月15日 110年1月14日 109年11月25日 確定判決 法院 臺中地院 中高分院 臺中地院  案號 108年度訴字第2598號 109年度金上訴字第2759號 109年度金訴字第334號  判決確定日期 110年3月3日（撤回上訴） 110年2月19日 110年3月17日（撤回上訴） 是否為得易科罰金、易服社會勞動之案件  均否 均否 均否 備註  臺中地檢110年度執字第3592號 臺中地檢110年度執字第3608號 臺中地檢110年度執字第4563號     編號57至59，臺中地院109金訴334號判決應執行有期徒刑1年5月。 

編號  58 59 60 罪名  詐欺 詐欺 妨害自由 宣告刑  有期徒刑1年2月 有期徒刑1年2月 有期徒刑2月 犯罪日期  109年3月23日 109年3月23日 106年11月23日 偵查(自訴)機關年度案號  臺中地檢109年度偵字第16377等號 臺中地檢109年度偵字第16377等號 臺中地檢107年度偵字第20444等號 最後事實審 法　　院 臺中地院 臺中地院 中高分院  案　　號 109年度金訴字第334號 109年度金訴字第334號 109年度上訴字第2770號  判決日期 109年11月25日 109年11月25日 110年2月4日 確定判決 法院 臺中地院 臺中地院 中高分院  案號 109年度金訴字第334號 109年度金訴字第334號 109年度上訴字第2770號  判　　決確定日期 110年3月17日（撤回上訴） 110年3月17日（撤回上訴） 110年2月4日 是否為得易科罰金、易服社會勞動之案件  均否 均否 均是 備註  臺中地檢110年度執字第4563號 臺中地檢110年度執字第4563號 臺中地檢110年度執字第6571號   編號57至59，臺中地院109金訴334號判決應執行有期徒刑1年5月。  編號60至62，中高分院109上訴2770號判決應執行有期徒刑5月。 

編號  61 62 63 罪名  妨害自由 妨害自由 詐欺 宣告刑  有期徒刑2月 有期徒刑4月 有期徒刑1年2月 犯罪日期  106年12月11日 106年11月26日 107年5月8日 偵查(自訴)機關年度案號  臺中地檢107年度偵字第20444等號 臺中地檢107年度偵字第20444等號 臺中地檢108年度偵字第7923號 最後事實審 法　　院 中高分院 中高分院 臺中地院  案　　號 109年度上訴字第2770號 109年度上訴字第2770號 109年度金訴字第84號  判決日期 110年2月4日 110年2月4日 109年10月30日 確定判決 法院 中高分院 中高分院 臺中地院  案號 109年度上訴字第2770號 109年度上訴字第2770號 109年度金訴字第84號  判　　決確定日期 110年2月4日 110年2月4日 110年3月17日（撤回上訴） 是否為得易科罰金、易服社會勞動之案件  均是 均是 均否 備註  臺中地檢110年度執字第6571號 臺中地檢110年度執字第6571號 臺中地檢110年度執字第7218號   編號60至62，中高分院109上訴2770號判決應執行有期徒刑5月。   

編號  64 65 66 罪名  詐欺 詐欺 詐欺 宣告刑  有期徒刑1年8月、併科罰金新臺幣20000元 有期徒刑1年8月、併科罰金新臺幣20000元 有期徒刑1年6月、併科罰金新臺幣20000元 犯罪日期  108年7月17日 108年6月25日至108年6月26日 108年6月3日 偵查(自訴)機關年度案號  臺中地檢108年度少連偵字第510等號 臺中地檢108年度少連偵字第510等號 臺中地檢108年度少連偵字第510等號 最後事實審 法　　院 臺中地院 臺中地院 臺中地院  案　　號 109年度金訴字第194號 109年度金訴字第194號 109年度金訴字第194號  判決日期 110年5月18日 110年5月18日 110年5月18日 確定判決 法院 臺中地院 臺中地院 臺中地院  案號 109年度金訴字第194號 109年度金訴字第194號 109年度金訴字第194號  判　　決確定日期 110年6月28日 110年6月28日 110年6月28日 是否為得易科罰金、易服社會勞動之案件  均否 均否 均否 備註  臺中地檢110年度執字第9004號 臺中地檢110年度執字第9004號 臺中地檢110年度執字第9004號   編號64至66，臺中地院109金訴194號判決應執行有期徒刑2年2月，併科罰金新臺幣4萬元。   

編號  67 68 69 罪名  詐欺 詐欺 詐欺 宣告刑  有期徒刑1年10月（2次） 有期徒刑1年8月 有期徒刑1年4月 犯罪日期  108年7月29日(2次) 109年7月31日 108年7月14日 偵查(自訴)機關年度案號  彰化地檢108年度偵字第11205等號 橋頭地檢109年度偵字第14478等號 臺中地檢110年度偵緝字第310號 最後事實審 法院 中高分院 橋頭地院 臺中地院  案號 109年度金上訴字第2832號 110年度審金訴字第16號 110年度金訴字第318號  判決日期 110年3月31日 110年5月12日 110年5月27日 確定判決 法院 最高法院 橋頭地院 臺中地院  案號 110年度台上字第5191號 110年度審金訴字第16號 110年度金訴字第318號  判決確定日期 110年9月2日 110年6月22日 110年7月1日 是否為得易科罰金、易服社會勞動之案件  均否 均否 均否 備註  彰化地檢110年度執字第3876號 橋頭地檢110年度執字第2828號 臺中地檢110年度執字第9384號   彰化地院109訴63等號判決應執行有期徒刑2年4月。   

編號  70 71 72 罪名  詐欺 詐欺 詐欺 宣告刑  有期徒刑1年4月 有期徒刑1年3月 有期徒刑1年2月 犯罪日期  108年7月16日 108年6月25日 108年7月10日 偵查(自訴)機關年度案號  臺中地檢109年度偵字第12311號 臺中地檢109年度偵字第12311號 臺中地檢109年度偵字第12311號 最後事實審 法院 臺中地院 臺中地院 臺中地院  案號 110年度金訴字第262號 110年度金訴字第262號 110年度金訴字第262號  判決日期 110年9月29日 110年9月29日 110年9月29日 確定判決 法院 臺中地院 臺中地院 臺中地院  案號 110年度金訴字第262號 110年度金訴字第262號 110年度金訴字第262號  判決確定日期 110年10月27日 110年10月27日 110年10月27日 是否為得易科罰金、易服社會勞動之案件  均否 均否 均否 備註  臺中地檢110年度執字第12915號 臺中地檢110年度執字第12915號 臺中地檢110年度執字第12915號   編號70至72，臺中地院110金訴262號判決應執行有期徒刑1年10月。   

編號  73 74 75 罪名  詐欺 詐欺 詐欺 宣告刑  有期徒刑1年3月（3次） 有期徒刑1年4月 有期徒刑1年3月（2次） 犯罪日期  108年6月6日、108年6月13日（2次） 109年2月24日 109年2月23日、109年2月24日 偵查(自訴)機關年度案號  臺中地檢109年度少連偵字第108號 彰化地檢109年度偵字第9928等號 彰化地檢109年度偵字第9928等號 最後事實審 法院 臺中地院 彰化地院 彰化地院  案號 110年度金訴字第231號 109年度訴字第1039號 109年度訴字第1039號  判決日期 110年10月6日 110年10月27日 110年10月27日 確定判決 法院 臺中地院 彰化地院 彰化地院  案號 110年度金訴字第231號 109年度訴字第1039號 109年度訴字第1039號  判決確定日期 110年11月3日 110年11月26日 110年11月26日 是否為得易科罰金、易服社會勞動之案件  均否 均否 均否 備註  臺中地檢111年度執字第268號 彰化地檢111年度執字第193號 彰化地檢111年度執字第193號   臺中地院110金訴231號判決應執行有期徒刑1年7月。 編號74至75，彰化地院109訴1039號判決應執行有期徒刑1年10月。  

編號  76 77 78 罪名  詐欺 詐欺 詐欺 宣告刑  有期徒刑1年6月（2次） 有期徒刑1年5月（2次） 有期徒刑1年4月 犯罪日期  108年7月27日至108年7月29日、108年8月2日至108年8月3日 108年7月30日(2次) 108年7月4日 偵查(自訴)機關年度案號  臺南地檢109年度偵字第15556等號 臺南地檢109年度偵字第15556等號 臺南地檢109年度偵字第15556等號 最後事實審 法院 臺南地院 臺南地院 臺南地院  案號 110年度金訴字第258號 110年度金訴字第258號 110年度金訴字第258號  判決日期 110年10月28日 110年10月28日 110年10月28日 確定判決 法院 臺南地院 臺南地院 臺南地院  案號 110年度金訴字第258號 110年度金訴字第258號 110年度金訴字第258號  判決確定日期 110年11月30日 110年11月30日 110年11月30日 是否為得易科罰金、易服社會勞動之案件  均否 均否 均否 備註  臺南地檢111年度執字第887號 臺南地檢111年執字第887號 臺南地檢111年度執字第887號   編號76至80，臺南地院110金訴258號判決應執行有期徒刑3年。   

編號  79 80 81 罪名  詐欺 詐欺 詐欺 宣告刑  有期徒刑1年3月（5次） 有期徒刑1年2月 有期徒刑1年7月（3次） 犯罪日期  108年7月29日（2次）、108年7月31日、108年8月1日、108年8月3日 108年7月29日 108年6月18日至108年6月24日、108年7月10日、108年8月16日 偵查(自訴)機關年度案號  臺南地檢109年度偵字第15556等號 臺南地檢109年度偵字第15556等號 臺中地檢109年度少連偵字第45等號 最後事實審 法院 臺南地院 臺南地院 臺中地院  案號 110年度金訴字第258號 110年度金訴字第258號 109年度訴字第1997等號  判決日期 110年10月28日 110年10月28日 110年4月22日 確定判決 法院 臺南地院 臺南地院 臺中地院  案號 110年度金訴字第258號 110年度金訴字第258號 109年度訴字第1997等號  判決確定日期 110年11月30日 110年11月30日 110年10月26日（撤回上訴） 是否為得易科罰金、易服社會勞動之案件  均否 均否 均否 備註  臺南地檢111年度執字第887號 臺南地檢111年度執字第887號 臺中地檢111年度執字第2754號   編號76至80，臺南地院110金訴258號判決應執行有期徒刑3年。  編號81至83，臺中地院109訴1997等號判決應執行有期徒刑4年6月。 

編號  82 83 84 罪名  詐欺 詐欺 詐欺 宣告刑  有期徒刑1年5月（4次） 有期徒刑1年6月（4次） 有期徒刑1年4月 犯罪日期  108年6月5日、108年6月13日(2次)、108年8月14日 108年6月4日、108年6月5日、108年8月20日、108年8月26日 108年8月14日 偵查(自訴)機關年度案號  臺中地檢109年度少連偵字第45等號 臺中地檢109年度少連偵字第45等號 臺中地檢109年度少連偵字第390號 最後事實審 法院 臺中地院 臺中地院 臺中地院  案號 109年度訴字第1997等號 109年度訴字第1997等號 110年度訴字第430號  判決日期 110年4月22日 110年4月22日 110年12月3日 確定判決 法院 臺中地院 臺中地院 臺中地院  案號 109年度訴字第1997等號 109年度訴字第1997等號 110年度訴字第430號  判決確定日期 110年10月26日（撤回上訴） 110年10月26日（撤回上訴） 111年1月11日 是否為得易科罰金、易服社會勞動之案件  均否 均否 均否 備註  臺中地檢111年度執字第2754號 臺中地檢111年度執字第2754號 臺中地檢111年度執字第2833號   編號81至83，臺中地院109訴1997等號判決應執行有期徒刑4年6月。  編號84至85，臺中地院110金訴430號判決應執行有期徒刑1年8月。 

編號  85 86 87 罪名  詐欺 詐欺 詐欺 宣告刑  有期徒刑1年3月（2次） 有期徒刑1年6月 有期徒刑10月 犯罪日期  108年8月13日、108年8月14日 108年7月15日 109年8月31日 偵查(自訴)機關年度案號  臺中地檢109年度少連偵字第390號 士林地檢108年度偵字第13401等號 橋頭地檢109年度偵字第9731號 最後事實審 法院 臺中地院 士林地院 雄高分院  案號 110年度金訴字第430號 110年度金訴緝字第2號 110年度上訴字第1045號  判決日期 110年12月3日 110年8月4日 111年3月16日 確定判決 法院 臺中地院 士林地院 雄高分院  案號 110年度金訴字第430號 110年度金訴緝字第2號 110年度上訴字第1045號  判決確定日期 111年1月11日 110年9月30日 111年4月15日 是否為得易科罰金、易服社會勞動之案件  均否 均否 均否 備註  臺中地檢111年度執字第2833號 士林地檢111年度執字第1007號 橋頭地檢111年度執字第2183號   編號84至85，臺中地院110金訴430號判決應執行有期徒刑1年8月。   

編號  88 （以下空白） （以下空白） 罪名  詐欺   宣告刑  有期徒刑1年6月   犯罪日期  109年5月18日   偵查(自訴)機關年度案號  臺中地檢110年度少連偵字第149號   最後事實審 法院 臺中地院    案號 110年度金訴字第1237號    判決日期 111年4月26日   確定判決 法院 臺中地院    案號 110年度金訴字第1237號    判決確定日期 111年5月24日   是否為得易科罰金、易服社會勞動之案件  均否   備註  臺中地檢111年度執字第7305號